# 产业投资基金问题

提问人：doyan545 时间：2018-01-25 09:28:48
请教陈老师： 1 、我公司系一家产业投资基金合伙企业，现100%收购一家国内研发中心及配套生产企业，计划作为产业发展项目，后续转让出售，请问这样是否可以作为交易性金融资产核算，或者必须在长期股权投资核算？ 2 、产业投资基金合伙企业在核算过程中与普通公司，对于“交易性金融资产、可供出售及长期股权投资”这三个会计科目的核算是否有特殊区别考虑？ 3 、产业投资基金合伙企业在核算过程中与普通公司，对于投资活动现金流与经营活动现金流，有怎样的特殊考虑？或者产业投资基金合伙企业是否有专门的会计核算制度？ 4 、企业在香港有一家子公司，日常以欧元进行记账货币，请问陈老师，现企业需要合并该子公司，是否需要先由欧元折算港币，然后再期末折算人民币，还是可以直接由欧元直接折算人民币进行合并？ 期盼陈老师的解答！！！！

回答人：chenyiwei
对于问题 3 ，产业基金无专门的核算准则或制度，包括对此类投出和收回本金的现金流都属于投资活动。但是，如果产业基金构成投资性主体的，我理解可以在其自身报表中将其投出和收回以公允价值计量且其变动计入损益的金融资产的现金流作为经营活动。

提问人：doyan545 时间：2018-01-26 14:04:47
谢谢陈老师和各位的解惑。 请问陈老师，如果产业基金构成投资性主体的，在其自身报表中将其投出和收回以公允价值计量且其变动计入损益的金融资产的现金流作为经营活动，是放在其他经营活动现金流，还是放入采购/销售商品、接收/提供劳务现金流，或者是在经营活动现金流中再增加一个现金流的明细？

回答人：chenyiwei
建议增加明细。肯定不是销售和采购，但如果都放在“其他”里，造成“其他”太大，也不符合报表列报的重要性要求。

提问人：doyan545 时间：2018-01-26 14:20:29
问题 1 ：假设该基金公司系一个投资性主体，那么对于一项研发公司项目的投资，放在交易性金融资产是否合理？哪怕是为了最终的增值交易，但也无法在短期内变现转让。您是怎么理解？

回答人：chenyiwei
这不是交易性金融资产，而是指定为以公允价值计量且其变动计入损益的金融资产。